【裁判字號】    97,上易,2962
【裁判日期】    980211
【裁判案由】    竊盜
【裁判全文】
臺灣高等法院刑事判決                97年度上易字第2962號
上  訴  人
即  被  告  乙○○
                      弄63號.
上列上訴人因竊盜案件，不服臺灣桃園地方法院97年度易字第
840號，中華民國97年10月9日第一審判決（起訴案號：臺灣桃園
地方法院檢察署97年度偵字第14425號、追加起訴案號：臺灣桃
園地方法院檢察署97年度偵字第14425號），提起上訴，本院判
決如下：
    主  文
上訴駁回。
    事  實
一、乙○○與丙○○、甲○○（以上2人經原審判決有罪後，未
    上訴而確定)基於共同意圖為自己不法所有之犯意聯絡，於
    民國96年7月28日凌晨1時30分許，在臺南市○區○○路2段6
    17號亞伯飯店地下停車場，結夥3人以上，由甲○○負責指
    揮，乙○○負責調整該地下停車場之監視器角度以避免其犯
    行遭錄影，丙○○則攜帶其所有，客觀上足以對人之生命、
    身體、安全構成威脅，且具有危險性之兇器拔釘器、剪刀及
    十字型螺絲起子各一支（均未扣案），並持拔釘器撬開丁○○所有車牌號碼2073-LX號自用小客車引擎蓋，再持剪刀剪
    斷引擎蓋內之電瓶線，然後將該車之3角窗砸破，竊取車內
    之國瑞牌DVD視訊系統1台。得手後，3人即乘坐丙○○所承
    租之車牌號碼4216 -MQ號自用小客車離去該地下停車場至亞
    伯飯店外後，乙○○即騎乘機車單獨離去，嗣因丁○○報案
    經警循線查獲始知上情。
二、案經臺南市警察局第一分局報告臺灣臺南地方法院檢察署檢
    察官呈請臺灣高等法院檢察署檢察長令轉桃園地方法院檢察
    署檢察官偵查起訴及追加起訴。
    理  由
壹、證據能力
    按被告以外之人於審判外之言詞或書面陳述，除法律有規定
    者外，不得作為證據；又被告以外之人於審判外之陳述，雖
    不符合刑事訴訟法第159條之1至第159條之4之規定，而經當
    事人於審判程序同意作為證據，法院審酌該言詞陳述或書面
    陳述作成時之情況，認為適當者，亦得為證據，而當事人、
    代理人或辯護人於法院調查證據時，知有上開不得為證據之
    情形，而未於言詞辯論終結前聲明異議者，視有前項之同意
    ，刑事訴訟法第159條第1項及第159條之5分別定有明文。本
    件證人丁○○、蔡西端於審判外之陳述，雖為被告以外之人
    於審判外之言詞陳述，然經本院於審判程序提示予被告並告
    以要旨，經被告同意做為證據，又本院審酌上開證人警詢筆
    錄之記載，並無不正取供之情事，且證人於警詢時並無具結
    之可能，故就此等審判外言詞陳述作成時之情況，應認為適
    當，依前揭法條意旨，自有證據能力。
貳、實體部分：
  一、上訴人即被告乙○○於前揭時間，夥同丙○○、甲○○竊
      取前揭小客車內之DVD視訊系統1台之事實，業據被告於原
      審坦承不諱 (見原審756號卷第32頁、第33頁、第37頁至
      第39頁)，核與證人即共同被告丙○○、甲○○所述及證
      人丁○○、蔡西端於警詢時證述情節相符（見臺南市警察
      局第一分局刑案偵查卷宗第2頁至第6頁），並有被告3人
      於該址地下停車場分工實施本案竊盜犯行之監視器錄影翻
      拍照片10張影本、現場照片6張、汽車借用約定書、提供
      違規駕駛人申請書、汽車行車執照、監視錄影光碟等證據
      （見上開刑案偵查卷第17頁至第18頁、第23頁、第24頁至
      第31頁）附卷可稽，足見被告於原審之自白與事實相符，
      堪予採信。至被告上訴辯稱：甲○○與丙○○至台南縣仁
      德鄉投宿亞伯飯店，欲向伊借款3千元，始至亞伯飯店，
      至飯店時，甲○○以電話向伊表示到地下室，待伊交付3
      千元予甲○○後，甲○○再請伊調整監視器，伊未予深思
      方以竹桿微調監視器，然伊根本未參與丙○○竊盜之犯行
      ，被告係緬甸華僑，原審因無法了解訊問內容而遭誤解云
      云。惟查，被告辯稱96年月27日至亞伯飯店係因甲○○欲
      借金錢，至亞伯飯店飯店後，係直接至地下室之情，與證
      人甲○○所證：被告只是來聊天，當天未向被告借錢，後
      來從旅館房間一起至地下室等語已相互齟齬 (見本院卷第
      55頁背面、第56頁)，是其所辯係因甲○○借錢始至亞伯
      飯店一節已非可採。又被告坦承事後向丙○○要求匯款，
      雖辯稱：因甲○○積欠伊5千元，惟因找不到甲○○，故
      以電話詢問丙○○云云。查被告以電話詢問丙○○是否有
      匯錢一節，業經證人丙○○於本院證述屬實 (見本院卷第
      35頁)，徵之證人丙○○於原審及本院所述，其將竊得之
      DVD視訊系統1台變賣後，贓款分成3分，其中2份交給甲○○，而其交付予甲○○贓款包含被告部分，在電話中即向
      被告表示要其自行向甲○○索取等語 (見原審756號卷第
      39頁、本院卷第35頁背面)，是被告果無參與本次竊盜犯
      行，何以事後向丙○○催討變賣之贓款？而丙○○何須將
      贓款分成3份而將被告之一份，寄交甲○○轉交？雖被告
      所辯伊係為向甲○○追討債務5千元，惟就該借款情節，
      被告陳稱該5千元係分2至3次在工地及在案發當日借予甲○○一節 (見本院卷第54頁)，核與證人甲○○所述5千元
      借款係在馬路邊向被告借用1次交付，且案發當日未向被
      借款等語 (見本院卷第56頁)，亦互相矛盾，是以被告所
      辯向甲○○催討債務之詞，應不實在，亦非可採。況果係
      被告向證人甲○○追討債務，應係直接向甲○○追討，何
      以詢問本件負責銷贓之丙○○？是被告有與丙○○、甲○○共犯竊盜罪已昭然若揭。證人甲○○於本院所證被告未
      參與竊盜之證詞，應屬事後迴護之詞無足採信。末查，被
      告於本院97年12月24日、98年1月21日審理期日，對於本
      院審查、調查證據及證人丙○○、甲○○之陳述，均可明
      瞭並立即回應，此為被告所自承 (見本院卷第59頁)，足
      見被告並非無法明白庭訊及回答之內容，是其以緬甸華僑
      ，無法了解訊問內容否認原審之陳述，顯係卸責之詞，無
      足採信。被告犯行洵堪認定，應依法論科。
  二、按刑法第321條第1項第3款之攜帶兇器竊盜罪，係以行為
      人攜帶兇器竊盜為其加重條件，此所謂兇器，其種類並無
      限制，凡客觀上足對人之生命、身體、安全構成威脅，具
      有危險性之兇器均屬之，且祇須行竊時攜帶此種具有危險
      性之兇器為已足，並不以攜帶之初有行兇之意圖為必要（
      最高法院79年台上字第5253號判例意旨參照）。依此，被
      告與證人丙○○、甲○○持以行竊之拔釘器、剪刀及十字
      型螺絲起子各一支，雖未扣案，但丙○○於原審己自承係
      持拔釘器撬開車子引擎蓋，並以剪刀剪斷電瓶線，顯見所
      持之上開器具質地堅硬，既屬具有相當硬度之金屬器具，
      客觀上自足對人之生命、身體、安全構成威脅，具有危險
      性之兇器無疑。又按竊盜因夜間侵入而加重其刑者，以其
      於侵害財產監督權外，兼妨害家宅之安寧而設，必須於未
      經侵入以前，即有竊盜之意思，從而以侵入為其竊盜手段
      者，始能成立。若事前經獲允許住宿其內，臨時見財起意
      ，竊物而出，其於他人家宅之安寧並無妨害，即不能謂之
      侵入。而住宿之處與行竊之處縱非一處，苟係在整個之財
      產監督權下，由同一建築物內之甲室以至乙室行竊者，亦
      不能論為侵入（最高法院69年度台上字第1871號判決意旨
      可資參照）。查證人丙○○及甲○○於案發前日是住宿在
      亞伯飯店內，業據丙○○、甲○○於原審供述在卷，是丙○○、甲○○係經過亞伯飯店同意住宿，被告乙○○則同
      夥前往行竊，雖行竊之地點非在住宿房內而為地下停車場
      ，揆諸前揭判決意旨，仍不能論以於夜間侵入住宅或有人
      居住之建築物竊盜罪。是被告所為係犯刑法第321條第1項
      第3款、第4款之結夥3人以上攜帶凶器加重竊盜罪。原審
      以被告罪證明確，適用刑法第321條第1項第3款、第4款、
      第28條，並審酌本次犯竊盜案件之犯罪情節、所竊得之財
      物、被害人受損之程度，犯後態度等一切情狀，量處有期
      徒刑7月，並說明被告共犯行竊所用之拔釘器、剪刀及十
      字螺絲起子各1支，早已丟棄，無從尋獲，而不另為沒收
      之諭知，經核原判決認事用法，洵無違誤，量刑亦屬妥適
      。被告上訴仍執前詞否認犯罪，惟其上訴為無理由，已如
      前述，自應予以駁回。
據上論斷，應依刑事訴訟法第368條，判決如主文。
本案經檢察官李叔芬到庭執行職務。
中    華    民    國    98    年    2     月    11    日
            刑事第二十二庭審判長法  官  何菁莪
                                法  官  李麗珠
                                法  官  洪于智
以上正本證明與原本無異。
不得上訴。
                                書記官  強梅芳
中    華    民    國    98    年    2     月    12    日
附錄：本案論罪科刑法條全文
中華民國刑法第321條
（加重竊盜罪）
犯竊盜罪而有左列情形之一者，處 6 月以上、 5 年以下有期徒
刑：
一、於夜間侵入住宅或有人居住之建築物、船艦或隱匿其內而犯
之者。
二、毀越門扇、牆垣或其他安全設備而犯之者。
三、攜帶兇器而犯之者。
四、結夥三人以上而犯之者。
五、乘火災、水災或其他災害之際而犯之者。
六、在車站或埠頭而犯之者。
前項之未遂犯罰之。


司法院資訊處製作；財團法人民間司法改革基金會備份。
